test/src/gt-norm-yamls/A-a_42_varovainen_gt-norm-dial_Jok.gen.yaml
Config:
  hfst:
    Gen: ../../../src/generator-gt-norm.hfst
    Morph: ../../../src/analyser-gt-norm.hfst
  xerox:
    Gen: ../../../src/generator-gt-norm.xfst
    Morph: ../../../src/analyser-gt-norm.xfst
    App: lookup

Tests:

# todo:
# Proofread the gold standard (below)
# Then: run analyser, then correct.


  Noun - nainen - ei tsekattu : # Noun 'careful' - ei tsekattu
     varovainen+A+Sg+Nom: [varovanen, varovainen]
     varovainen+A+Sg+Gen: [varovasen, varovaisen]
     varovainen+A+Sg+Par: [varovasta, varovaista]
     varovainen+A+Sg+Tra: [varovaseksi, varovaiseksi]
     varovainen+A+Sg+Abe: [varovasetta, varovaisetta]
     varovainen+A+Sg+Ine: [varovasessa, varovaisessa]
     varovainen+A+Sg+Ela: [varovasesta, varovaisesta]
     varovainen+A+Sg+Ill: [varovasheen, varovaisheen]
     varovainen+A+Sg+Ade: [varovasela, varovaisela]
     varovainen+A+Sg+Abl: [varovaselta, varovaiselta]
     varovainen+A+Sg+All: [varovasele, varovaselet, varovaisele, varovaiselet]
     varovainen+A+Sg+Ess: [varovasena, varovaisena]
     varovainen+A+Pl+Nom: [varovaset, varovaiset]
     varovainen+A+Pl+Gen: [varovasten, varovaisten] # -ten sanoille, jotka loppuvat -nen ja myös veres-sanaryhmälle. Muille sanaryhmille on -tten; paitsi Por ja Rai varieteetissä. Var varieteetti voi myös saada -ien.
     varovainen+A+Pl+Par: [varovasia, varovaisia]
     varovainen+A+Pl+Tra: [varovasiksi, varovaisiksi]
     varovainen+A+Pl+Abe: [varovasitta, varovaisitta]
     varovainen+A+Pl+Ine: [varovasissa, varovaisissa]
     varovainen+A+Pl+Ela: [varovasista, varovaisista]
     varovainen+A+Pl+Ill: [varovashiin, varovaishiin]
     varovainen+A+Pl+Ade: [varovasila, varovaisila]
     varovainen+A+Pl+Abl: [varovasilta, varovaisilta]
     varovainen+A+Pl+All: [varovasile, varovasilet, varovaisile, varovaisilet]
     varovainen+A+Pl+Ess: [varovasina, varovaisina]
     varovainen+A+Pl+Com: [varovasine, varovaisine] 

     # On vain Por varieteetissä, jossa on kaksi s:ää, jos sen perässä on kaksi vokaalia.
